臺灣新北地方法院刑事判決　　　　 110年度審交易字第1097號
公　訴　人　臺灣新北地方檢察署檢察官
被　　　告　張鶴華



上列被告因過失傷害案件，經檢察官提起公訴（110 年度調偵字
第2031號），被告於準備程序中就被訴事實為有罪之陳述，經本
院裁定改以簡式審判程序審理，判決如下：
    主  文
張鶴華犯過失傷害罪，處有期徒刑貳月，如易科罰金，以新臺幣
壹仟元折算壹日。
    事實及理由
一、本案犯罪事實及證據，除證據部分補充「被告張鶴華於本院
    準備程序、審理時之自白」外，其餘均引用如附件起訴書之
    記載。
二、論罪科刑：
  ㈠核被告所為，係犯刑法第284 條前段之過失傷害罪。被告於
    肇事後，經報案人或勤指中心轉來資料未報明肇事人資料，
    處理人員前往現場處理時，被告在場且當場承認為肇事人，
    有道路交通事故肇事人自首情形紀錄表在卷可稽，嗣並接受
    裁判，合於自首之規定，爰依刑法第62條前段規定，減輕其
    刑。
  ㈡爰審酌被告駕駛營業用小客車，在禁止左轉路段違規迴轉，
    致生交通事故，造成告訴人陳彥宏受有如起訴書所載之傷害
    ，其行為應予非難，惟犯後坦承犯行，態度尚可，雖表達賠
    償意願，然與告訴人就調解金額未有共識，致未能與告訴人
    達成和解或取得諒解，兼衡被告個人戶籍資料查詢結果註記
    二、三專畢業之教育程度、於警詢中自陳貧寒之家庭經濟狀
    況、素行、過失情節、並考量告訴人所受傷勢等一切情狀，
    量處如主文所示之刑，並諭知易科罰金之折算標準。
據上論斷，應依刑事訴訟法第273 條之1 第1 項、第299 條第1
項前段、第310 條之2 、第454 條第2 項，判決如主文。
本案經檢察官黃彥琿偵查起訴，由檢察官宋有容到庭執行職務。
中    華    民    國   110    年    12    月    6     日
                  刑事第二十三庭  法  官  龔書安
上列正本證明與原本無異。
如不服本判決，應於判決送達後20日內敘明上訴理由，向本院提
出上訴狀（應附繕本），上訴於臺灣高等法院。其未敘述上訴理
由者，應於上訴期間屆滿後20日內向本院補提理由書「切勿逕送
上級法院」。
                                  書記官  石秉弘
中    華    民    國   110    年    12    月    6     日
附錄本案論罪科刑法條全文：
中華民國刑法第284 條
因過失傷害人者，處1 年以下有期徒刑、拘役或10萬元以下罰金
；致重傷者，處3 年以下有期徒刑、拘役或30萬元以下罰金。
--------------------------------------------------------
附件：
臺灣新北地方檢察署檢察官起訴書
                                   110年度調偵字第2031號
    被      告  張鶴華  男  50歲（民國00年0月00日生）
                        住宜蘭縣○○鄉○○路0段000號
                        居臺北市○○區○○街00號4樓
                        國民身分證統一編號：Z000000000號
上列被告因過失傷害案件，已經偵查終結，認應該提起公訴，茲
將犯罪事實及證據並所犯法條分敘如下：
        犯罪事實
一、張鶴華於民國109 年10月3 日2 時10分許，駕駛車牌號碼00
    0-0000營業小客車沿新北市五股區新五路往成泰路方向行駛
    ，行經新北市五股區新五路與蓬萊路口時，本應注意駕駛人
    駕駛汽車，應遵守道路交通標誌、標線、號誌之指示，而依
    當時情形，又無不能注意之情形，竟疏未注意及此，貿然在
    上開設有汽車禁止左轉標誌之路口往左迴轉，適有陳彥宏駕
    駛車牌號碼000-0000號營業小客車沿新北市五股區新五路往
    國道方向行駛至此，雙方避煞不及而發生碰撞，致陳彥宏受
    有頭部外傷、疑似頸椎受傷、頸椎第三四節第四五節外傷性
    半脫位、身上多處挫傷、頸部挫傷、左肩挫傷、左手擦傷、
    右手腕挫傷、右膝挫傷、左膝挫傷等傷害。
二、案經陳彥宏訴由新北市政府警察局蘆洲分局報告偵辦。
        證據並所犯法條
一、證據清單及待證事實：
┌──┬───────────┬───────────┐
│編號│證據名稱              │待證事實              │
├──┼───────────┼───────────┤
│1   │被告張鶴華於警詢與偵查│坦承其於上開時間駕駛上│
│    │中之自白              │開營業小客車，於上開設│
│    │                      │有汽車禁止左轉標誌之路│
│    │                      │口往左迴轉，而與告訴人│
│    │                      │陳彥宏駕駛之上開營業小│
│    │                      │客車發生碰撞之事實。  │
├──┼───────────┼───────────┤
│2   │告訴人陳彥宏於警詢與偵│證明上揭犯罪事實。    │
│    │查中之指訴            │                      │
├──┼───────────┼───────────┤
│3   │道路交通事故現場圖、道│證明本件車禍發生之經過│
│    │路交通事故調查報告表（│。                    │
│    │一）（二）各1 份、現場│                      │
│    │及車損照片12張、行車紀│                      │
│    │錄器擷取影像6 張、監視│                      │
│    │器畫面翻拍照片4 張、監│                      │
│    │視器影像光碟2 片      │                      │
├──┼───────────┼───────────┤
│4   │衛生福利部臺北醫院字第│證明告訴人因本件車禍受│
│    │000000000 號、第109021│有如犯罪事實欄所載傷勢│
│    │917 號診斷證明書共3 紙│之事實。              │
├──┼───────────┼───────────┤
│5   │新北市政府交通事件裁決│證明被告駕駛營業小客車│
│    │處110 年1 月20日新北裁│，未依號誌、標誌、標線│
│    │鑑字第1105065242號函暨│指示行駛，為肇事原因之│
│    │所附新北市政府車輛行車│事實。                │
│    │事故鑑定會新北車鑑字第│                      │
│    │0000000 號鑑定意見書1 │                      │
│    │份                    │                      │
└──┴───────────┴───────────┘
二、核被告所為，係犯刑法第284條前段之過失傷害罪嫌。
三、依刑事訴訟法第251條第1項提起公訴。
    此  致
臺灣新北地方法院
中    華    民    國   110    年    10    月    12    日
                              檢  察  官  黃彥琿 
本件正本證明與原本無異
中    華    民    國   110    年    10    月    22    日
                              書  記  官  郭怡君
所犯法條    
刑法第284條
中華民國刑法第284條
因過失傷害人者，處 1 年以下有期徒刑、拘役或 10 萬元以下
罰金；致重傷者，處 3 年以下有期徒刑、拘役或 30 萬元以下
罰金。